臺灣高等法院刑事裁定
111年度聲更一字第3號
聲  請  人  臺灣高等檢察署檢察官
受  刑  人  黃書德



上列聲請人因受刑人數罪併罰有二裁判以上，聲請定其應執行之
刑（110年度執聲字第1640號），經裁定後由最高法院發回更審
，本院裁定如下：
    主  文
黃書德因犯如附表所示之罪，所處如附表所示之刑，應執行有期
徒刑貳拾年肆月。
    理  由
一、聲請意旨略以：受刑人黃書德因違反毒品危害防制條例等數
    罪，先後經判決確定如附表，應依刑法第50條第1項第1款、
    第2項、第51條第5款規定，定其應執行之刑，爰依刑事訴訟
    法第477條第1項聲請裁定等語。
二、按數罪併罰，有二裁判以上者，依刑法第51條規定，定其應
    執行之刑，數罪併罰，宣告多數有期徒刑者，於各刑中之最
    長期以上，各刑合併之刑期以下，定其刑期。但不得逾30年
    ，刑法第53條、第51條第5款定有明文。又裁判確定前犯數
    罪者，併合處罰之。但有下列情形者，不再此限：一、得易
    科罰金之罪與不得易科罰金之罪。二、得易科罰金之罪與不
    得易服社會勞動之罪。三、得易服社會勞動之罪與不得易科
    罰金之罪。四、得易服社會勞動之罪與不得易服社會勞動之
    罪。前項但書情形，受刑人請求檢察官聲請定應執行刑者，
    依第51條規定定之。刑法第50條亦有明文。
三、茲本院前審業已通知受刑人以書面陳述意見，由其親自收受
    並表示意見略以：受刑人所犯均屬相同犯罪型態，行為態樣
    、手段及動機均相似，犯罪時間緊密連接，請審酌比例原則
    、平等原則、責罰相當原則及刑事預防政策，並參考其他法
    院裁判，妥為裁量等語，有其所出具之意見書、陳述意見狀
    在卷可按。經查：受刑人所犯如附表所示之罪，先後經臺灣
    新北地方法院、臺灣臺北地方法院及本院判處如附表所示之
    刑，均經分別確定在案，有各該裁判書及本院被告前案紀錄
    表各1份在卷可稽。又附表編號1至2、4、7至8所示之罪刑雖
    得以易科罰金，而符合修正後刑法第50條但書不併合處罰之
    要件，然受刑人業已請求檢察官聲請定應執行刑，此有臺灣
    臺北地方檢察署依102年1月23日修正之刑法第50條調查受刑
    人是否聲請定應執行刑調查表附卷可參，故應認檢察官上開
    聲請為正當。參酌受刑人所犯如附表編號9至15所示7罪，前
    經本院以107年度上訴字第917號判決判處罪刑，並定應執行
    有期徒刑18年，受刑人不服提起上訴，其中編號9至14所示6
    罪部分，經最高法院109年度台上字第1068號判決駁回上訴
    確定，編號15部分另經撤銷發回後，嗣經本院109年度上更
    一字第62號判決撤銷改判論處販賣第二級毒品罪，惟仍處相
    同之有期徒刑7年10月確定，故編號9至15之罪之刑期總和，
    與本院上訴審判處宣告刑之刑期總和相同，本件定執行刑自
    應受本院上訴審所定應執行刑之拘束，有不利益變更禁止原
    則之適用。又受刑人所犯如附表編號2至7均為施用第二級毒
    品罪，屬於個人自戕行為；而編號1、8之持有第二級毒品罪
    及編號9至15之販賣第一、二級毒品罪，各為相同之犯罪類
    型，於合併處罰時，責任非難重複之程度較高，且均為施用
    毒品所衍生之相關毒品犯罪。兼衡其犯行間時間關連性、整
    體犯行的應罰適當性，各罪之不法性及貫徹刑法量刑之理念
    規範，爰依前揭說明定其應執行之刑。
四、依刑事訴訟法第477條第1項，刑法第53條、第50條、第51條
    第5款，裁定如主文。
中　　華　　民　　國　　111  　年　　2　　月　　17　　日
                  刑事第二十五庭審判長法　官  邱滋杉
                                      法　官  邱瓊瑩
                                      法　官  陳彥年
以上正本證明與原本無異。
如不服本裁定，應於收受送達後五日內向本院提出抗告狀。
                                      書記官  彭秀玉
中　　華　　民　　國　　111 　年　　2 　　月　　17　　日
附表：
編號  1 2 3 罪名  持有第一級毒品 施用第二級毒品 施用第二級毒品 宣告刑  有期徒刑4月 有期徒刑6月 有期徒刑10月 犯罪日期  104年10月25日下午8時許至同年月26日下午10時15分許 104年10月26日 105年2月24日 偵查機關年度案號  新北地檢104年度毒偵字第8162號 新北地檢104年度毒偵字第8162號 臺北地檢105年度毒偵字第1282號 最後事實審 法院 臺灣新北地方法院 臺灣新北地方法院 臺灣臺北地方法院  案號 105年度審簡字第997號 105年度審簡字第997號 105年度審易字第1442號  判決日期 105年6月30日 105年6月30日 105年7月29日 確定判決 法院 臺灣新北地方法院 臺灣新北地方法院 臺灣臺北地方法院  案號 105年度審簡字第997號 105年度審簡字第997號 105年度審易字第1442號  確定日期 105年8月1日 105年8月1日 105年8月16日 是否為得易科罰金之案件  是 是 否 備註  ⒈新北地檢105年度執字第12721號 ⒉編號1至2所示之罪，經臺灣新北地方法院105年度審簡字第997號判決應執行有期徒刑9月確定  臺北地檢105年度執字第6513號 

編號  4 5 6 罪名  施用第二級毒品 施用第二級毒品 施用第二級毒品 宣告刑  有期徒刑6月 有期徒刑9月 有期徒刑9月 犯罪日期  105年3月18日至同年月19日某時許 105年4月27日 105年5月1日 偵查機關年度案號  臺北地檢105年度毒偵字第1226號 新北地檢15年度毒偵字第3519、5464號 新北地檢15年度毒偵字第3519、5464號 最後事實審 法院 臺灣臺北地方法院 臺灣新北地方法院 臺灣新北地方法院  案號 105年度審簡字第1461號 105年度審易字第3057號 105年度審易字第3057號  判決日期 105年9月1日 105年9月13日 105年9月13日 確定判決 法院 臺灣臺北地方法院 臺灣新北地方法院 臺灣新北地方法院  案號 105年度審簡字第1461號 105年度審易字第3057號 105年度審易字第3057號  確定日期 105年9月20日 105年10月3日 105年10月3日 是否為得易科罰金之案件  是 否 否 備註  臺北地檢105年度執字第7508號 ⒈新北地檢105年度執字第15825號 ⒉編號5至6所示之罪，經臺灣新北地方法院105年度審易字第3057號判決應執行有期徒刑1年3月確定  

編號  7 8 9 罪名  施用第二級毒品 持有第二級毒品 販賣第一級毒品 宣告刑  有期徒刑6月 有期徒刑3月 有期徒刑15年8月 犯罪日期  105年6月15日上午6時40分前回溯96小時內某時許 105年3月20日 105年1月1日 偵查機關年度案號  臺北地檢105年度毒偵字第2959號 臺北地檢105年度偵字第25006號 臺北地檢105年度偵字第12828號 最後事實審 法院 臺灣臺北地方法院 臺灣臺北地方法院 臺灣高等法院  案號 105年度審易字第2076號 105年度簡字第3272號 107年度上訴字第917號  判決日期 105年9月29日 106年1月17日 108年3月13日 確定判決 法院 臺灣臺北地方法院 臺灣臺北地方法院 最高法院  案號 105年度審易字第2076號 105年度簡字第3272號 109年度台上字第1068號  確定日期 105年10月18日 106年2月19日 109年3月18日 是否為得易科罰金之案件  是 是 否 備註  臺北地檢105年度執字第8079號 臺北地檢106年度執字第1754號 臺北地檢109年度執字第2091號 

編號  10 11 12 罪名  販賣第一級毒品 販賣第一級毒品 販賣第一級毒品 宣告刑  有期徒刑15年6月 有期徒刑15年8月 有期徒刑15年8月 犯罪日期  105年1月1日 105年1月3日 105年1月4日 偵查機關年度案號  臺北地檢105年度偵字第12828號 臺北地檢105年度偵字第12828號 臺北地檢105年度偵字第12828號 最後事實審 法院 臺灣高等法院 臺灣高等法院 臺灣高等法院  案號 107年度上訴字第917號 107年度上訴字第917號 107年度上訴字第917號  判決日期 108年3月13日 108年3月13日 108年3月13日 確定判決 法院 最高法院 最高法院 最高法院  案號 109年度台上字第1068號 109年度台上字第1068號 109年度台上字第1068號  確定日期 109年3月18日 109年3月18日 109年3月18日 是否為得易科罰金之案件  否 否 否 備註  臺北地檢109年度執字第2091號 臺北地檢109年度執字第2091號 臺北地檢109年度執字第2091號 

編號  13 14 15 罪名  販賣第一級毒品 販賣第二級毒品 販賣第二級毒品 宣告刑  有期徒刑15年8月 有期徒刑3年10月 有期徒刑7年10月 犯罪日期  105年1月7日 105年3月4日 104年12月3日 偵查機關年度案號  臺北地檢105年度偵字第12828號 臺北地檢105年度偵字第12828號 臺北地檢105年度偵字第12828號 最後事實審 法院 臺灣高等法院 臺灣高等法院 臺灣高等法院  案號 107年度上訴字第917號 107年度上訴字第917號 109年度上更一字第62號  判決日期 108年3月13日 108年3月13日 109年5月20日 確定判決 法院 最高法院 最高法院 臺灣高等法院  案號 109年度台上字第1068號 109年度台上字第1068號 109年度上更一字第62號  確定日期 109年3月18日 109年3月18日 109年11月17日 是否為得易科罰金之案件  否 否 否 備註  臺北地檢109年度執字第2091號 臺北地檢109年度執字第2091號 臺北地檢109年度執字第7094號